臺灣屏東地方法院刑事判決　　　　　　　　94年度訴字第43號
公　訴　人　臺灣屏東地方法院檢察署檢察官
被　　　告　丁○○　男　30歲.
指定辯護人　本院公設辯護人戊○○
上列被告因殺人未遂等案件，經檢察官提起公訴（93年度偵緝字
第390號），本院判決如下：
    主  文
丁○○未經許可，寄藏可發射子彈具有殺傷力之槍枝，處有期徒
刑貳年貳月，併科罰金新台幣拾萬元，罰金如易服勞役以銀元參
佰元即新台幣玖佰元折算壹日，扣案之雙管改造霰彈槍壹支（槍
枝管制編號第0000000000號）及12ＧＡＵＧＥ制式霰
彈肆顆均沒收；又共同使人受重傷未遂，處有期徒刑參年；應執
行有期徒刑伍年，併科罰金新台幣拾萬元，罰金如易服勞役以銀
元參佰元即新台幣玖佰元折算壹日，扣案之雙管改造霰彈槍壹支
（槍枝管制編號第0000000000號）及12ＧＡＵＧＥ制
式霰彈肆顆均沒收。
    事  實
一、丁○○明知雙管改造霰彈槍、制式霰彈均屬槍砲彈藥刀械管
    制條例所列管禁止持有之物，未經主管機關之許可，不得寄
    藏，竟於民國89年間某日，基於寄藏雙管改造霰彈槍、制式
    霰彈之犯意，在其位於高雄縣鳳山市○○路○ 段219 巷7 號
    住處內，受真實年籍不詳、自稱為「林春榮」之成年友人所
    託，代為保管「林春榮」所交付、具殺傷力之以鋼管車造組
    合而成之雙管改造霰彈槍1 枝（槍枝管制編號第0000000000
    號）、及12ＧＡＵＧＥ制式霰彈7 顆等而未經許可持有之，
    並將之藏置於上開住處臥房床底下。嗣至90年9 月1 日晚間
    9 時許，丁○○邀約真實姓名年籍不詳、綽號「進祥」之成
    年男子，同至友人丙○○（另經不起訴處分確定）位於屏東
    縣九如鄉○○路○段19號住處內飲酒作樂。席間，丁○○因
    思及曾於去年間在屏東市與乙○○發生口角，至今仍無法釋
    懷，亟思予以教訓，遂與「進祥」共同基於使人受重傷並剝
    奪他人行動自由之犯意聯絡，先共同駕車返回丁○○上址住
    處內，取出前述雙管改造霰彈槍，及制式霰彈7 顆，再邀集
    知情之另一真實姓名年籍不詳之成年男子（為方便敘述，以
    下稱丙男），由丙男駕駛某車號不詳之自用小客車，搭載丁○○、「進祥」攜帶前開槍彈、及棒球棒等，駛往乙○○位
    於同鄉○○街17號住處。迨當日晚間10時30分許，車行至乙○○前揭住處附近約50公尺處時，丙男為避人耳目，乃將車
    暫停於此待命，並推由丁○○持上述槍枝（已裝填前述霰彈
    中之2 顆，其餘留置車內）、「進祥」持棒球棒，共同步行
    進入乙○○住處後（侵入住宅部分未據告訴），由丁○○先
    向該處地板擊發1 槍（毀損部分未據告訴，且此部分恐嚇之
    危害行為，為嗣後傷害之實害行為所吸收），「進祥」繼之
    持棒球棒接續毆打乙○○，丁○○並立於約1 公尺外之距離
    ，本上開使人受重傷之犯意，持槍朝乙○○右腿部開1 槍，
    致使乙○○受有頭部外傷併腦震盪、右大腿貫穿性併異物、
    右下肢及右手前臂等處擦瘀傷，且因此行動不便、無力抗拒
    後，二人再分別架住乙○○之左右手，強押上前述車內坐於
    後座，由「進祥」坐於其側、丁○○坐於副駕駛座，合力看
    守其之行動，且由丙男開車離去，擬載往另一處所，再以圍
    毆痛打。途中，丁○○突感愧疚，遂起意中止犯行，乃要求
    丙男將車輛駛至同鄉○○街33號廢棄空屋旁（屋主張秋香）
    ，再將乙○○抬至屋內，予以釋放，並聯絡丙○○前來將乙○○送醫急救後，逕自逃逸，計剝奪乙○○行動自由約10分
    鐘。丙○○接獲丁○○之通知，即依其言辦理，迅速將乙○○送醫診治，乙○○始未生右腿部機能毀敗之重傷害結果。
    丁○○、「進祥」、丙男於逃逸途中，分別將前開槍彈（含
    剩餘霰彈5 顆）、棒球棒棄置於同鄉○○路長升釣蝦場對面
    草叢堆中、里嶺大橋下等處。屏東縣警察局里港分局九如分
    駐所警員甲○○等接獲上開通報，旋即進行調查，並依現場
    目擊證人黃雙正之指證，及參酌相關線報等情資，確知上開
    犯行係丁○○所為，除積極佈線追緝外，並託請線民勸導丁○○出面投案，丁○○乃於90年9 月3 日主動投案，並帶同
    警員前往上開釣蝦場對面草叢堆中起獲雙管改造霰彈槍1 支
    、及12ＧＡＵＧＥ制式霰彈5 顆（嗣因鑑驗滅失1 顆）扣案
    為證。
二、案經屏東縣警察局里港分局報請臺灣屏東地方法院檢察署檢
    察官偵查起訴。
    理  由
甲、程序部分：
    按「被告以外之人於審判外之言詞或書面陳述，除法律有規
    定者外，不得作為證據。」刑事訴訟法第159條第1項雖定有
    明文；惟按「被告以外之人於偵查中向檢察官所為之陳述，
    除顯有不可信之情況者外，得為證據。」、「被告以外之人
    於審判外之陳述，雖不符前4條之規定，而經當事人於審判
    程序同意作為證據，法院審酌該言詞陳述或書面陳述作成時
    之情況，認為適當者，亦得為證據。當事人、代理人或辯護
    人於法院調查證據時，知有第159條第1項不得為證據之情形
    ，而未於言詞辯論終結前聲明異議者，視為有前項之同意。
    」同法第159條之1第2項、第159條之5亦分別定有明文。查
    本件證人張秋香、黃雙正、乙○○、丙○○於警偵訊中之陳
    述內容，依卷證所示，其作成之狀態，並無違背其等個人意
    思而為陳述，或其他違法取供之情形，且被告、指定辯護人
    對其等上開所述，於本院審理中復不爭執其證據能力及真實
    性，足認並無顯不可信之情況，依前述同法第159 條之1 第
    2 項、第159 條之5 規定，自有證據能力。
乙、實體部分：
一、關於寄藏雙管改造霰彈槍、子彈部分：
    上開寄藏雙管改造霰彈槍、制式霰彈事實部分，業據被告於
    本院審理時所坦承不諱，核與證人即被害人乙○○於警偵訊
    及本院審理時證述遭被告以該槍擊傷右腿部等經過情節相符
    ，復有前開雙管改造霰彈槍1 枝、制式霰彈5 顆扣案可憑，
    且該扣案之雙管改造霰彈槍、霰彈等，經送往內政部警政署
    刑事警察局鑑驗後，認（一）送鑑雙管改造霰彈槍1 枝（槍
    枝管制編號第00000000 00 號）實係以鋼管車造組合而成之
    土造鋼管槍，以拉放擊錘方式擊發子彈，可裝填及擊發12
    ＧＡＵＧＥ之制式霰彈，認具殺傷力；（二）送鑑制式霰彈
    5 顆（試射1 顆），認均係12ＧＡＵＧＥ制式霰彈，彈底標
    誌為「ＦＩＯＣＣＨＩ12 12 ＩＴＡＬＹ」，認均具殺傷力
    ；有該局90年10月9 日刑鑑字第195659號槍彈鑑定書在卷可
    憑。據此，堪認被告前開自白確與事實相符，應可採信，事
    證明確，被告此部分犯行洵堪認定。
二、關於使人受重傷未遂，及剝奪他人行動自由部分：
 １、訊據被告丁○○於本院審理時，固坦承曾糾集「進祥」、
     丙男共同於前揭時、地將乙○○圍毆成傷，其並持上開槍
     彈，擊傷乙○○右腿部後，再將乙○○強押上車離去，藉
     以剝奪行動自由，及其於車行途中，因突感愧疚，遂起意
     中止犯行，乃將乙○○載至前述張秋香所有之廢棄空屋內
     予以釋放，並聯絡丙○○前來將乙○○送醫急救等事實不
     諱，惟矢口否認有何重傷犯意，辯稱：當時場面很混亂，
     乙○○上前跟我扭打，雙方拉扯間，槍枝突然走火擊中乙○○右腿部，我不是故意開槍云云。
  2、經查：
   、上述被告如何夥同「進祥」等，分別攜帶雙管改造霰彈
       槍、棒球棒等進入其住處，由被告持槍先向地板擊發1
       槍後，「進祥」即趨前以棒球棒接續毆打其身體，被告
       並立於約一公尺外之距離，持槍朝其右腿部開一槍；及
       如何因此受有頭部外傷併腦震盪、右大腿貫穿性併異物
       、右下肢及右手前臂等處擦瘀傷，無力抗拒，而任令被
       告、「進祥」分別架住其身軀，強押上前述車內，而失
       其行動自由各等節，業據證人乙○○於警偵訊及本院審
       理時證述甚詳，核與被告上開自白不諱內容、證人丙○○於警偵訊中證述如何救助乙○○等經過、證人黃雙正
       於警偵訊中證述乙○○如何受傷等經過，及證人張秋香
       於警訊中證稱如何發覺乙○○受傷倒臥其屋內等經過情
       節相符，復有前開起獲之槍彈扣案可憑，及乙○○受傷
       診斷證明書1 紙、照片4 張在卷可證，堪認與事實相符
       ，應可採為不利被告論罪之依據。
   、被告雖辯稱：係與乙○○拉扯間，槍枝突然走火云云，
       然其係於「進祥」以棒球棒攻擊乙○○之際，立於乙○○身旁約1 公尺處，刻意持槍朝乙○○右腿部開槍，業
       為證人乙○○於本院審理時所證述屬實，且被告於本院
       準備程序中亦稱：「（本院問：請陳述關於本件之答辯
       要旨？）‧‧‧我沒有要殺他，我是刻意瞄他的腳，只
       是想教訓他，‧‧‧」等語在卷可按，可見被告上開所
       辯，無非推諉之詞，自不可信。
   、又雙管改造霰彈槍、制式霰彈，因打擊面較一般槍枝更
       為廣泛，威力更為強大，持以朝人體四肢射擊，足以毀
       敗四肢機能，為眾所週知之事實，無庸舉證，被告為智
       慮健全之成年人，對此衡無不能認識之理。其猶持前述
       槍枝，於近距離內，刻意朝乙○○右腿部射擊，其欲使
       乙○○右腿部重傷之意，情至顯然，是被告有使人重傷
       之意，要無疑意。而被告嗣自行將乙○○送張秋香屋內
       ，予以釋放，並聯絡丙○○前來將乙○○送醫急救，乙○○因而未致生右腿部機能毀敗之重傷害結果一情，除
       據被告陳明在卷外，亦據證人乙○○、丙○○、張秋香
       分別於警偵訊中證述屬實，故被告因己意而中止放行，
       並以積極行為防止乙○○重傷結果之發生，亦堪認定。
   、綜上所述，被告此部分犯行事證明確，洵堪認定。
三、論罪科刑部分：
 １、按槍砲彈藥刀械管制條例第5 條之規定，非經中央主管機
     關許可，不得製造、販賣、運輸、轉讓、出租、出借、持
     有、寄藏或陳列同條例第4 條所列槍砲、彈藥；而同條例
     第4 條所列槍砲，係指火砲、肩射武器、機關槍、衝鋒槍
     、卡柄槍、自動步槍、普通步槍、馬槍、手槍、鋼筆槍、
     瓦斯槍、麻醉槍、獵槍、空氣槍、魚槍、改造模型槍及其
     他可發射金屬或子彈具有殺傷力之各式槍砲；同條例第4條
     所列彈藥，係指前開各式槍砲所使用之砲彈、子彈及其他
     具有殺傷力或破壞性之各類炸彈、爆裂物。又按槍砲彈藥
     刀械管制條例業已於94年1 月26日修正公布，並自同年月
     28日生效，該條例修正前第11條第4 項「未經許可，持有
     、寄藏或意圖販賣而陳列第4 條第1 項第1 款所定其他可
     發射金屬或子彈具有殺傷力之各式槍砲者，處以1 年以上7
     年以下有期徒刑，併科新台幣700 萬元以下罰金」之規定
     ，業經移列至修正後槍砲彈藥刀械管制條例第8 條第4項
     ，且法定刑係由「1 年以上7 年以下有期徒刑，併科新台
     幣700 萬元以下罰金」修正為「處3 年以上10年以下有期
     徒刑，併科新臺幣700 萬元以下罰金」，則修正後之法定
     本刑重於修正前之法定本刑，是被告未經許可，寄藏雙管
     改造霰彈槍之行為後，法律已有變更，比較新舊法結果，
     以舊法刑度較輕有利於被告，依刑法第2 條第1 項後段之
     規定，應適用修正前之槍砲彈藥刀械管制條例第11條第4項
     論處，先予敘明。第按，修正前槍砲彈藥刀械管制條例第
     11條第4 項，第12條第4 項均係將「持有」與「寄藏」為
     分別之處罰規定，則單純之「持有」，固不包括「寄藏」
     ，但「寄藏」之受人委託代為保管，其保管之本身所為之
     「持有」，既係「寄藏」之當然結果，法律上自宜僅就「
     寄藏」行為為包括之評價，不應另就「持有」予以論罪。
     是核被告以受託保管之意，未經許可，寄藏雙管改造霰彈
     槍、及制式霰彈，所為分係犯修正前槍砲彈藥刀械管制條
     例第11條第4 項未經許可，寄藏可發射子彈具有殺傷力之
     手槍罪，及同條例第12條第4 項之未經許可，寄藏子彈罪
     ；公訴人認應成立分別未經許可，持有可發射子彈具有殺
     傷力之手槍罪、子彈罪，容有未洽，惟因其起訴法條仍分
     屬同一，尚無變更起訴法條之問題。
 ２、被告以上開槍彈射擊乙○○之右腿部、並以棒球棒攻擊乙○○之頭部、右下肢、右前臂等處，而著手於使人受重傷
     之犯罪行為，嗣因己意而中止犯行，並託請丙○○代將被
     害人送醫急救，以防止乙○○右腿部機能毀敗之重傷害結
     果，致其犯行原意未能得逞，核其所為係犯刑法第278 條
     第3項 、第1 項使人受重傷未遂罪，且為中止未遂犯，應
     依同法第27條規定減輕其刑。公訴意旨以扣案雙管改造霰
     彈槍雖係改造而成，且被告並未持以朝乙○○致命部位射
     擊，但該槍枝仍有一定殺傷力，足以引致乙○○死亡，衡
     情，被告與共犯「進祥」等均應對此有所認識，而猶持以
     犯罪，其等應有置乙○○於死地之間接犯意，因認被告係
     涉有刑法第271 條第2 項、第1 項之殺人未遂罪等語。惟
     刑法第271 條第2 項、第1 項之殺人未遂罪，以行為人於
     下手加害時，具有殺人之犯意為必要，而行為人下手加害
     之處是否為致命部位，有時雖可供作認定殺意有無之參考
     ，但究不能據為絕對之標準，此有最高法院18年上字第
     1309號、19年上字第718 號、20年非字第10 4號判例意旨
     可資參照，是判斷行為人於行為當時，主觀上是否有殺人
     之故意，除應斟酌其使用之凶器種類、攻擊部位、傷痕多
     寡外，尚應深入觀察行為人與被害人之關係、衝突之起因
     、行為當時所受之刺激、下手輕重等各項因素綜合研析。
     被告自警訊時起，以迄偵、審中，均稱：係因於89年間在
     屏東市與被害人發生口角，至今仍無法釋懷，當天酒後情
     緒難以自抑，才臨時起意邀集「進祥」等共同予以教訓等
     語；另質之證人乙○○於本院審理時更稱：我與被告素不
     認識，更無恩怨等語；可見被告、「進祥」、「丙男」與
     乙○○間，並無生死仇怨。核被告等與乙○○之關係，及
     上述被告犯罪動機，尚無致乙○○死亡之必要。且乙○○
     雖受有頭部外傷併腦震盪、右大腿貫穿性併異物、右下肢
     及右手前臂等處擦瘀傷，有如前述，惟乙○○之傷勢除頭
     部部分外，多集中於手腳等四肢，包含臉部、頸部、胸部
     及腹部等身體致命部分皆未成傷，可見被告等人於動手攻
     擊乙○○之際，其等傷人手段、下手力道與加害部位，均
     仍有所保留。再者，被告係持殺傷力強大之雙管改造霰彈
     槍射擊乙○○，業如前述，倘持以直接朝乙○○頭部或胸
     腹部射擊，極易使乙○○生死亡之結果，果被告有致乙○○死亡之意，其與乙○○面對面接觸，並於近距離射擊中
     ，可輕易朝該等目標射擊，更無失準之可能，即能如此簡
     便遂行己意，然其確係刻意朝乙○○右腿部射擊，其教訓
     乙○○之意味濃厚，足徵被告並無殺人之意，公訴意旨漏
     未審究於此，認被告係犯刑法第271 第2 項、第1 項之殺
     人未遂罪，容有未洽，惟其社會基本事實相同，起訴法條
     應予變更。又被告毆打乙○○成傷後，復將之強押上車離
     去，以此方式剝奪乙○○之行動自由，所為則係犯刑法第
     302 條第1 項剝奪他人行動自由罪（該追加罪名，業經本
     院於審理時告知被告、辯護人，並予其等詰問相關證人及
     辯論之機會，有審判筆錄可稽，自無礙被告防禦權之行使
     ）。
 ３、而「丙男」確實參與上開使人受重傷未遂、剝奪他人行動
     自由部分犯行，為被告於本院審理時所述甚詳，公訴人漏
     未敘及此部分事實，自應由本院依職權加以補充。公訴人
     於起訴書中僅敘及被告持有上開雙管改造霰彈槍、霰彈之
     事實，而就被告係受「林春榮」委託代為保管該等物品等
     事實漏未敘及，亦應由本院依職權加以補充。被告與「進
     祥」、「丙男」間，就上開使人受重傷未遂罪、剝奪他人
     行動自由罪，有犯意聯絡，行為分擔，均為共同正犯。被
     告以一行為同時觸犯未經許可寄藏可發射子彈具有殺傷力
     之手槍罪及未經許可寄藏子彈罪，為想像競合犯，應從一
     重之未經許可寄藏可發射子彈具有殺傷力之手槍罪論處。
     被告所犯使人受重傷未遂罪、剝奪他人行動自由罪間，有
     方法、目的之牽連關係，為牽連犯，應從一重之使人受重
     傷未遂罪論處。又寄藏槍彈之罪雖屬即成犯，但其寄藏後
     之持有行為，須至其寄藏行為終了之後始結束，故其因寄
     藏而持有槍彈之行為，仍屬持有行為之繼續，而非寄藏狀
     態之繼續；另寄藏槍彈之初，並無預供犯罪使用之意圖，
     嗣後始行起意供犯罪之用而持以為犯罪行為者，則其後為
     犯罪而持有之行為，係寄藏後繼續持有行為之一部分，應
     為原先之持有行為所吸收，不容裂割而論以另一持有之罪
     ；故本件被告雙管改造霰彈槍行為後，於持有繼續中，復
     行起意持以另犯上開使人受重傷未遂罪，其所犯未經許可
     寄藏可發射子彈具有殺傷力之手槍罪，與使人受重傷未遂
     罪間，犯意個別，行為互異，自應分論併合處罰之，公訴
     人認應成立牽連犯，尚有誤會。被告所犯剝奪他人行動自
     由部分，雖未據提起公訴，惟此部分核與已起訴之使人受
     重傷未遂部分，有牽連犯之裁判上一罪關係，為起訴效力
     所及，本院自應併予審理。
 ４、爰審酌被告寄藏雙管改造霰彈槍、制式霰彈已對於公眾、
     社會之危害甚鉅，且僅因細怨，即邀集「進祥」、丙男，
     分以棒球棒、上開槍彈等，共同攻擊被害人乙○○，並強
     押上車，圖使被害人重殘，嚴重危害於公共安全，暨乙○○之身體、自由權益，俱見其藐視法治之心態，惟念其事
     後自動中止犯行，並委託友人丙○○將被害人送醫，防止
     危害之繼續發生，可見其良心未泯，及其寄藏槍彈之時間
     、犯罪之手段、動機、於本院審理時坦承部分犯行，態度
     尚可等一切情狀，量處如主文所示之刑，並定其應執行刑
     ，且諭知罰金如易服勞役之折算標準。扣案之前開雙管改
     造霰彈槍、及剩餘制式霰彈4 顆（被告朝乙○○大腿、住
     處所擊發之制式霰彈2 顆，及嗣因鑑驗耗損之制式霰彈1
     顆，因已滅失，自無庸併予宣告沒收）均係違禁物，應依
     刑法第38條第1 項第1 款宣告沒收。又被告寄藏槍彈行為
     後，原槍砲彈藥刀械管制條例第19條有關強制工作之規定
     ，業於90年11月14日修正刪除，本件自應適用修正後即裁
     判時之法律，無庸為強制工作之宣告。
 ５、另刑法第62條及槍砲彈藥刀械管制條例第18條第1 項所謂
     之「自首」，均係指對於未發覺之罪，向有偵查犯罪職權
     之公務員或機關，申告其犯罪事實，且願受法律上之裁判
     而言。此所稱未發覺之罪，係指凡有偵查職權之機關或公
     務員，不知有犯罪之事實，或雖知有犯罪事實，而不知犯
     罪人為何人者，均屬之；又所謂「不知犯罪人為何人」，
     係指不知犯罪人為某特定人而言。若有偵查犯罪職權之公
     務員或機關，已根據具體、確切之證據，足資確定某人犯
     罪，或可得為合理之懷疑時，即屬「已發覺」犯罪（最高
     法院72年台上字第641 號判例）。再者，上開所指確定「
     某人」犯罪，亦不須致確定該犯罪人之真實姓名年籍為必
     要，只須有相當特徵或其餘人別資料等，足資與其他人區
     別其身份者即可。本件被告持上開槍彈擊傷被害人乙○○
     後，雖即於90年9 月3 日主動出面應訊，並帶警尋獲前述
     槍彈等扣案，有被告之警訊筆錄附卷可按。然查，現場目
     擊證人黃雙正於90年9 月2 日下午4 時許之警訊中即確曾
     明白指證：「（員警問：你是否認識進入屋內的三人〈指
     開槍傷害乙○○之人〉？）我認識‧‧‧另二名的姓名我
     不知道，只知道綽號阿芳（應為阿峰之筆誤，二者台語發
     音相同，嗣查為被告）及綽號進祥。」等語，有黃雙正之
     警訊筆錄1 份在卷可證；且在被告出面說明案情前，本件
     承辦員警亦已根據上開證述內容、相關線報及查訪結果，
     進一步明確查知該所稱「阿峰」之人，斯時租屋於屏東縣
     九如鄉○○街段，惟因詳細地址未明，尚無從予以執行拘
     捕，除繼續佈線追緝外，並託請線民勸誘「阿峰」投案，
     該「阿峰」即被告乃因而於90年9 月3 日出面投案等節，
     為證人即本件承辦警員甲○○於本院審理時到庭證述甚詳
     ；而被告出面應訊後，亦自承犯行及其綽號確係「阿峰」
     等情不諱，並有上開卷附被告警訊筆錄可參；相互參核，
     可見在被告出面說明案情前，警方雖暫無從確定被告之真
     實年籍，然已可根據目擊證人之指證，確定係被告犯罪。
     是被告所為犯行，既於其到案前已為警方所知悉，縱其日
     後係主動到案，亦難謂係「自首」，自無刑法第62條及槍
     砲彈藥刀械管制條例第18條第1 項所稱自首減刑規定之適
     用，附此敘明。
據上論斷，應依刑事訴訟法第299 條第1 項前段、第300 條，修
正前槍砲彈藥刀械管制條例第11條第4 項、第12條第4 項、刑法
第11條前段、第28條、第278 條第3 項、第1 項、第302 條第1
項、第55條、第27條、第51條第5 款、第42條第2 項、第38條第
1項 第1 款，罰金罰鍰提高標準條例第2 條，現行法規所定貨幣
單位折算新台幣條例第2 條，判決如主文。
本案經檢察官林津鋒到庭執行職務。
中　　華　　民　　國　　94　　年　　6 　　月　　21　　日
                  刑事第一庭    審判長法  官  潘正屏
                                      法  官  黃聖涵
                                      法  官  林世民
以上正本證明與原本無異。
如不服本判決應於收受本判決送達後10日內向本院提出上訴書狀
，其未敘述上訴理由者，並得於提起上訴後10日內向本院補提理
由書狀（均須按他造當事人之人數附繕本）「切勿逕送上級法院
」
中　　華　　民　　國　　94　　年　　6 　　月　　21　　日
                                      書記官  張儷薾
附錄論罪科刑法條：
修正前槍砲彈藥刀械管制條例第11條第4項
未經許可，持有、寄藏或意圖販賣而陳列第一項所列槍砲者，處
1年以上7年以下有期徒刑，併科新臺幣700萬元以下罰金。
槍砲彈藥刀械管制條例第12條第4項
未經許可，持有、寄藏或意圖販賣而陳列子彈者，處 5 年以下有
期徒刑，併科新台幣 300 萬元以下罰金。
中華民國刑法第278條
使人受重傷者，處 5 年以上 12 年以下有期徒刑。
犯前項之罪因而致人於死者，處無期徒刑或 7 年以上有期徒刑。
第 1 項之未遂犯罰之。
中華民國刑法第302條
私行拘禁或以其他非法方法，剝奪人之行動自由者，處 5 年以下
有期徒刑、拘役或 300 元以下罰金。
因而致人於死者，處無期徒刑或 7 年以上有期徒刑，致重傷者，
處 3 年以上 10 年以下有期徒刑。
第 1 項之未遂犯罰之。
